【裁判字號】    99,上訴,78
【裁判日期】    990226
【裁判案由】    違反槍砲彈藥刀械管制條例
【裁判全文】
臺灣高等法院高雄分院刑事判決          99年度上訴字第78號
上  訴  人
即  被  告  丙○○
選任辯護人  賴鴻鳴律師
            黃俊達律師
            粘怡華律師
上列上訴人因違反槍砲彈藥刀械管制條例案件，不服臺灣高雄地
方法院98年度訴緝字第96號中華民國98年11月23日第一審判決（
起訴案號：臺灣高雄地方法院檢察署97年度偵字第2559號），提
起上訴，本院判決如下：
    主  文
原判決撤銷。
丙○○犯非法持有可發射子彈具殺傷力之槍枝罪，處有期徒刑肆
年，併科罰金新臺幣伍萬元，罰金如易服勞役，以新臺幣壹仟元
折算壹日。
    事  實
一、丙○○明知具有殺傷力之各式槍砲及子彈，係經政府公告列
    為槍砲彈藥刀械管制條例所管制之違禁物，未經許可不得無
    故持有，竟基於非法持有具殺傷力之槍枝及子彈之犯意，於
    不詳時間，在不詳地點，向姓名年籍均不詳之成年人取得如
    附表一、二所示具殺傷力之改造手槍3 支、子彈39顆後，旋
    於95年7 月16日12時11分前之某時分，在高雄縣橋頭鄉○○
    路107 之1 號空地，持上開其中1 支手槍對擺放於現場之柏
    油鐵桶試射子彈1 顆後，將上開槍、彈（剩38顆）藏放於高
    雄縣橋頭鄉○○路107 之1 號之貨櫃屋床頭櫃內。嗣經警方
    於95年9 月5 日10時15分許，持臺灣高雄地方法院核發之搜
    索票至高雄縣橋頭鄉○○路107 之1 號執行搜索，當場在上
    址之貨櫃屋床頭櫃內扣得上開槍、彈及槍枝零組件1 包，而
    悉上情。
二、案經高雄縣政府警察局移送台灣高雄地方法院檢察署偵查起
    訴。
    理  由
一、按被告以外之人於審判外之陳述，雖不符刑事訴訟法第159
    條之1 至第159 條之4 之規定，而經當事人於審判程序同意
    作為證據，法院審酌該言詞或書面陳述作成時之情況，認為
    適當者，亦得為證據；當事人、代理人或辯護人於法院調查
    證據時，知有同法第159 條第1 項不得為證據之情形，而未
    於言詞辯論終結前聲明異議者，視為有前項之同意，同法第
    159 條之5 已明揭其旨。本院用以認定本案被告犯罪事實存
    否之被告以外之人於審判外之言詞及書面陳述，雖為傳聞證
    據，然經當事人及辯護人於本院審判時逐項提示證據，均未
    就所調查之證據主張有刑事訴訟法第159 條第1 項不得為證
    據之情形，另本院審酌其等陳述作成時之情況，均無不法之
    情事而認為適當，是依上開規定均得作為證據。
二、訊據上訴人即被告丙○○固坦承有持有上開槍、彈，惟辯稱
    ：乙○○於95年7 月16日當天有拿2 枝槍出來擦槍，又拿其
    中1 枝槍打柏油桶時，伊有在現場，並有拿槍起來看且撫摸
    ，那時柏油桶破了，柏油在漏，伊就趕快打電話給曾憲廷告
    知此事，又上開槍、彈是乙○○的，是乙○○藏放在貨櫃屋
    的，乙○○沒有跟伊講或經伊同意就放置，伊只有短暫持有
    ，原審判刑太重等語。
三、經查：
(一)、本案查獲如附表一、二所示槍、彈之地點即高雄縣橋頭鄉○
    ○路107 之1 號，係由案外人蔡坤榮（綽號白賊仔）於93年
    間向被告丙○○之弟陳新川借用整地後，於95年4 、5 月間
    在該處空地擺放柏油桶，部分則供陳新川作為油罐車之停車
    場使用，且該土地蓋有1 個事務所及2 個貨櫃屋，事務所在
    靠近大門之地方（見95年度聲搜字第2199號第25頁上方照片
    所示處），在事務所後方有大小2 個貨櫃屋，較大的40尺貨
    櫃屋有床、棉被，可供工人休息，較小的約20尺等情，業據
    證人蔡坤榮於原審法院另案95年度訴字第4091號陳武順（被
    告丙○○之父）所涉槍砲彈藥刀械管制條例案件（下稱前案
    ，陳武順判決無罪確定）審理時結證明確（見95年度訴字第
    4091號影印卷第61頁、第67頁）；又警方於95年9 月5 日上
    午持搜索票至上開處所執行搜索時，在該址後方40尺貨櫃屋
    所放置之床頭櫃內查獲以塑膠袋包著藍色、黑色手提包各1
    只，其內藏有扣案之上開槍、彈，有搜索票、搜索扣押筆錄
    、扣押物品目錄表、現場查獲照片等在卷可稽（見警詢卷第
    6 頁至第11頁、95年度訴字第4091號影印卷第55頁、第160
    頁至第165 頁、95年度聲搜字第2199號卷【下稱聲搜卷】第
    19頁至第20頁、第28頁）。再扣案之手槍3 枝及子彈38顆（
    原為39顆，後經被告試射1 顆，剩38顆）經送內政部警政署
    刑事警察局鑑定結果認為：「一、送鑑改造手槍3 枝，鑑定
    情形如下：(一)1 枝（槍枝管制編號0000000000號），認係由
    仿BERETTA 廠M9型半自動手槍製造之槍枝，換裝土造金屬槍
    管而成之改造手槍，機械性能良好，可擊發適用子彈，認具
    殺傷力。(二)1 枝（槍枝管制編號0000000000號），認係由仿
    BERETTA 廠M9型半自動手槍製造之槍枝，換裝土造金屬槍管
    而成之改造手槍，機械性能良好，可擊發適用子彈，認具殺
    傷力。(三)1 枝（槍枝管制編號0000000000號），認係由仿BE
    RETTA 廠84型半自動手槍製造之槍枝，換裝土金屬槍管與滑
    套而成之改造手槍，機械性能良好，可擊發適用子彈，認具
    殺傷力。…三、送鑑子彈38顆，鑑定情形如下：(一)1 顆，認
    係口徑9mm 制式子彈，認具殺傷力。(二)16顆，認均係口徑9m
    m （short ）制式子彈，認均具殺傷力。(三)2 顆，認均係口
    徑9mm （short ）制式子彈，經檢視，彈底具撞擊痕跡，經
    實際試射，均可擊發，認具殺傷力。(四)19顆，均係土造子彈
    （具直徑約8.9mm 金屬彈頭），採6 顆試射，均可擊發，認
    具殺傷力。」等情，有該局95年10月16日出具之刑鑑字第09
    50138087號槍彈鑑定書1 份暨鑑定照片15張在卷足憑（見95
    年度偵字第23512 號偵卷第68至73頁）。因之，上開扣案手
    槍3 枝及子彈38顆（經鑑驗試射2 顆及6 顆後，僅餘30顆）
    均具殺傷力，洵堪認定。
(二)、本案查扣上開槍、彈乃因證人即負責監聽之員警吳昆濱於監
    聽另案郭增益之槍砲案件時，發現曾憲廷（綽號美國仔，後
    更名為曾郁庭）曾於95年6 月17日凌晨3 時10分以門號0000
    000000號撥入郭增益所使用之門號0000000000號談論「他現
    在跟我要求一二啦，你聽懂嗎，最慢下個星期四、三」等語
    ；另監聽曾憲廷所使用門號0000000000號之電話時，於95年
    7 月16日中午12時11分有人自00-0000000號撥電話給曾憲廷
    ，並在電話中談及「柏油桶被我撞了都流出來了」、「你鴨
    仔（手槍）打下去整個柏油都流出來喔」等槍枝試射射破柏
    油桶之情節，因而判斷談話內容是指槍彈後，因懷疑槍彈放
    在該處貨櫃屋內，而前往搜索，並在較大貨櫃屋放置之床頭
    櫃內扣得上開槍、彈，空地前發現柏油桶有1 個洞，以白色
    的東西填起來等情，業據證人即查獲員警吳昆濱、蘇諒智於
    陳武順之上開前案審理時證述明確（見95年度訴字第4091號
    影印卷第71頁、第72頁、第79頁、第85頁至87頁）。而上開
    95年7 月16日中午12時11分之電話係被告丙○○與曾郁庭（
    原名曾憲廷）之對話，對話中A 是曾郁庭，B 是被告丙○○
    ，「鴨子」是指手槍，所謂柏油流滿地就是指槍枝射擊柏油
    桶後柏油流滿地等情，業據被告於原審、本院審理時及曾郁
    庭供承在卷（原審卷第40、44～45頁、本院卷第68頁），並
    經原審當庭勘驗上開監聽電話錄音帶內容無誤，有勘驗筆錄
    及錄音譯文各1 份在卷可稽（原審訴緝卷第66～67頁；聲搜
    卷第14頁）。且依上開錄音譯文內容觀之（如附表三），被
    告告知曾郁庭謂：「我等一下會被白賊仔（蔡坤榮）打死。
    」、「柏油桶被我撞了整個都流出來了。」、「我就剛剛阿
    …我跟你講的那個有沒有…我就把它『ㄆㄧㄚˋ』下去，就
    『ㄆㄧㄚˋ』到那裡了。（曾郁庭：你「鴨仔」「ㄆㄧㄚˋ
    」下去整個柏油都流出來喔）是啊。（曾郁庭：那怎麼辦？
    ）死了，這個…（曾郁庭：哈哈…）」等語，被告所稱的「
    …我跟你講的那個」、及把「它」『ㄆㄧㄚˋ』下去，其所
    稱之「那個」及「它」均是指「鴨子」，也就是槍枝，此參
    上開錄音譯文自明，復為被告及曾郁庭所是認。而依錄音譯
    文，被告係稱是「我」就把「它」『ㄆㄧㄚˋ』下去的，又
    柏油桶是「我」「撞的」，此所謂「我」，是指被告丙○○
    本人甚明，果如被告所辯，係乙○○持槍射柏油桶的，被告
    應會向曾郁庭說是「米酒」或「乙○○」射的，斷不會說是
    「我」就把「它」『ㄆㄧㄚˋ』下去的，或「柏油桶被我撞
    了整個都流出來了。」等語。況如果不是被告丙○○射擊的
    ，何以被告要說：「我等一下會被白賊仔（蔡坤榮）打死。
    」等語，堪信，95年7 月16日錄音譯文中所稱持手槍（鴨子
    ）射擊柏油桶之人顯是被告丙○○本人無疑。被告持有系爭
    手槍自明。
(三)、況依上述錄音譯文，被告才一說：「我就把它『ㄆㄧㄚˋ』
    下去，就『ㄆㄧㄚˋ』到那裡了。」證人曾郁庭就立即領悟
    被告係用槍枝射擊柏油桶而謂：「你『鴨仔』『ㄆㄧㄚˋ』
    下去整個柏油都流出來喔？」等語，又證人曾郁庭於審理時
    證述：在95年7 月16日之前，丙○○有跟伊講過他有一個朋
    友有槍，當時他只說槍是朋友的，並沒有講說是誰的，…並
    說他朋友可能會把槍寄在他那裡，丙○○當時並沒有表示反
    對他朋友寄放等語明確（原審97年訴字第1113號卷第42～45
    頁），但查，可能有朋友寄放槍械在丙○○處此點係證人曾
    郁庭聽聞丙○○所轉述，屬於傳聞，並無法證明為實在，故
    尚難認被告持以射擊柏油桶之槍械係屬於友人所寄放，況由
    丙○○可自主以該槍械射擊柏油桶，顯然丙○○對該槍械有
    隨意使用支配之權限，該槍械應屬於丙○○所有，否則如僅
    係代友人保管槍械本身並無法自行支配使用，則丙○○又豈
    有可以隨意射擊柏油桶浪費子彈之理，故該槍械屬於丙○○
    持有而非他人藏放於丙○○處，應可認定。而當被告於上述
    電話中告知曾郁庭：「柏油桶被我撞了整個都流出來了。」
    、「我就剛剛阿…我跟你講的那個有沒有…我就把它『ㄆㄧ
    ㄚˋ』下去，就『ㄆㄧㄚˋ』到那裡了。」等語時，曾郁庭
    立即知道被告係用槍射擊柏油桶，故而說出：「你『鴨仔』
    『ㄆㄧㄚˋ』下去整個柏油都流出來喔？」等語，足證被告
    在95年7 月16日與曾郁庭通話之前，曾郁庭早已知悉丙○○
    有非法持有槍彈之事實。
(四)、又原審將被告丙○○送法務部調查局接受測謊鑑定之結果，
    研判：「丙○○稱：(一)查扣槍枝不是伊的。(二)查扣槍枝伊未
    曾使用過。問題經測試呈情緒波動之反應，研判有說謊。」
    等情，有法務部調查局97年6 月19日調科南字第0970023445
    0 號測謊報告書、測謊鑑定過程參考資料（含測謊同意書、
    身心狀況調查表、測謊問卷內容題組、生理記錄圖、測謊程
    序說明、施測者專業資格證明、其他測謊文獻資料）在卷可
    供憑參（原審審訴卷第39～46頁），而按「．．．查測謊鑑
    定究竟有無證據能力，刑事訴訟法並無明文規定，惟實務上
    ，送鑑單位依刑事訴訟法第208 條第1 項規定，囑託法務部
    調查局或內政部警政署刑事警察局為測謊檢查，受囑託機關
    就檢查結果，以該機關名義函覆原囑託之送鑑單位，該測謊
    檢查結果之書面報告，即係受囑託機關之鑑定報告，該機關
    之鑑定報告，形式上若符合測謊基本程式要件，包括：( 一
    ) 經受測人同意配合，並已告知得拒絕受測，以減輕受測者
    不必要之壓力。( 二) 測謊員須經良好之專業訓練與相當之
    經驗。( 三) 測謊儀器品質良好且運作正常。( 四) 受測人
    身心及意識狀態正常。( 五) 測謊環境良好，無不當之外力
    干擾等要件，始賦予證據能力，非謂機關之鑑定報告書當然
    有證據能力；而具上述形式之證據能力者，始得為實質之價
    值判斷，必符合待證事實需求者，方具證明力」最高法院96
    年度台上字第3991號判決闡述甚明（同院96年度台上字第39
     04 號判決亦持相同之見解）。法務部調查局上開測謊過程
    參考資料包括：含測謊程序說明、測謊同意書、身心
    狀況調查表、測謊問卷內容、生理記錄圖（含呼吸、膚
    電、脈搏）、測謊儀器運作情形、測謊施環境評估、
    施測者專業資格證明，符合最高法院上開判決揭示之上開測
    謊基本程式要件，是以，法務部調查局上開測謊結果當具證
    據能力，而該局之測謊結果又與本院上開論述相符合，是以
    該局之測謊結果亦具證明力。益證被告丙○○確有持有上開
    、彈，並為試射之行為。
(五)、再被告丙○○之父陳武順於前案警方於95年9 月5 日執行搜
    索時，陳武順並不在現場，但因警方於現場查扣到系爭槍、
    彈後，因擔心該批槍、彈是丙○○的，陳武順為替兒子頂罪
    乃偽稱槍、彈是伊的，並稱曾對柏油桶試射過，嗣經法院判
    決無罪確定等情，有陳武順之台灣高等法院被告前案紀錄表
    1 份、原審95年度訴字第4091號、本院96年上訴字1557號判
    決在卷可參，且經陳武順於前案警、偵訊中供述綦詳，有警
    詢、偵訊筆錄附卷可佐（高雄縣政府警察局高縣警刑一字第
    0950083637號卷第2 ～4 頁、95年度偵字第23512 號卷第8
    ～10頁、第54～56頁、第62～64頁），復經原審依職權調閱
    上開案卷核閱屬實，是以陳武順在本件案發之第一時間，亦
    懷疑系爭扣案槍、彈與丙○○有關，準此，被告坦稱：打破
    柏油桶當天也就是被錄到音之95年7 月16日當天拿到槍的等
    語（原審訴緝卷第83頁背面），堪以憑信。
(六)、至於被告雖稱：系爭槍枝是乙○○的，伊只是一時興起加以
    持有撫摸，3 支均有碰到，但不是伊射擊的云云，然查: 證
    人乙○○於原審95年度訴字第4091號被告陳武順一案案發後
    之95年9 月19日曾主動前往警方投案，並於同日警詢、偵訊
    中分別證稱：警方於上開時、地所查獲之槍、彈係伊所有，
    伊曾在95年7 月間對油罐桶射擊1 發子彈，油罐桶內裝有瀝
    青，伊射擊時宗仔（即被告丙○○）在場有看見等語（95年
    度偵字第23512 號卷第34～38頁、第42～43頁）。惟旋於95
    年9 月26日偵訊中改口稱：上開槍、彈不是伊的，是因為要
    替朋友頂罪才承認槍、彈是伊的等語（95年度偵字第23512
    號卷第67～68頁）。嗣於原審審理中均履傳未到，至於本院
    審理時，乙○○雖證稱: 車場發生射擊那是我射擊的，到試
    射那天丙○○才知道我真的有槍。我心情很壞向丙○○說我
    要拿東西出來試打；丙○○那天在車場，不是在貨櫃屋，貨
    櫃屋在車場裡面。我說要試槍，我自己從房間拿出來在我身
    上時我告訴丙○○我有槍。我是在我試射的地方對他講的，
    在我試射的地方丙○○才看到我拿槍，我要朝油桶射擊，油
    桶後面地方很寬等語；核與被告所陳稱: 我要去上廁所看到
    槍，貨櫃屋後面是廁所，我在旁邊看到桌上有槍，他拿著槍
    在桌子那邊，可能在擦槍吧，我問乙○○這是真槍假槍，我
    看到槍之後，他就說要試射給我看等語，無論就看到槍之地
    點（丙○○稱在桌上看到、乙○○稱在外面試射處《試射空
    地上之油桶》丙○○才看到）以及何人主動提到要試射（乙
    ○○稱心情不好而向丙○○說要拿東西出來試射、而丙○○
    則稱看到槍後，問乙○○是真槍或假槍，乙○○就說要試射
    給我看），諸多情節並不相符（本院卷第64-70 頁），顯係
    臨訟勾串，乙○○所稱是其持有槍械且試槍等語，並不足信
    。況且，被告丙○○已坦承在95年7 月16日有用0000000 號
    電話打給曾憲廷0000000000號，原審勘驗筆錄的通話譯文是
    其和美國仔的對話，鴨仔就是手槍。且坦承通話譯文中，我
    說是我撞的那個對話「我有說是我射的」，雖辯解稱其當時
    的意思是要叫美國仔來補那個桶子云云，然「我射擊的」以
    及「叫人來補桶子」二者涵義天差地別，又豈有混用之理，
    是被告否認係其持槍射擊，顯屬卸責而不足信。至於證人甲
    ○○雖證稱: 我受僱在橋頭鄉○○路107 之1 號的車場在顧
    車場，車場是陳武順的。受僱當時，乙○○在那邊租房子，
    我就很奇怪怎麼有人住在車場。乙○○住在車場後面的貨櫃
    屋。我是顧晚上的，我早上下班回家就不在那邊，沒有看見
    試槍等語（本院卷第75-77 頁）。則證人甲○○既非全日均
    在車場，又對試槍之事不了解，其證詞自無法作為有利於被
    告之判斷。綜上所述，被告有非法持有上開槍彈犯行，堪以
    認定。
四、論罪科刑與改判:
(一)、核被告丙○○所為，則係犯槍砲彈藥刀械管制條例8 條第4
    項之非法持有可發射子彈具殺傷力之槍枝罪及同條例第12條
    第4 項非法持有具有殺傷力之子彈罪。又被告持有具有殺傷
    力之改造手槍雖有3 枝、寄藏具殺傷力子彈固計39顆（試射
    1 顆後，餘38顆，後經鑑驗試射2 顆及6 顆後，僅餘30顆）
    ，然僅各侵害1 個社會法益，係屬單純一罪；又被告未經許
    可同時持有上開具殺傷力之改造手槍及子彈，係以一持有行
    為同時觸犯前開二構成要件不同之罪名，為想像競合犯，依
    刑法第55條之規定，應從一重以非法持有可發射子彈具殺傷
    力之槍枝罪論處。
(二)、原審就被告上述犯行事證明確，予以論罪科刑，固非無見，
    惟查被告係犯非法持有槍械，原判決誤認為受託寄藏槍械，
    尚有未合。被告上訴意旨，仍執前詞，否認犯罪，雖不足採
    ，惟原判決既有上開可議之處，自屬無可維持，應由本院將
    之撤銷改判。爰審酌被告明知非法持有槍枝及子彈，對社會
    治安造成之隱藏危害甚大，為法律所嚴加取締，其行為對社
    會安全威脅嚴重，且恣意破壞社會秩序，惡性非輕，不宜輕
    縱，又被告有麻藥、毒品等前科，素行不佳，前因麻醉藥品
    等案件，經定應執行刑有期徒刑3 年10月，於91年8 月23日
    因縮短刑期假釋出監並交付保護管束，於95年11月10日始保
    護管束期滿，於假釋中再犯本案（未構成累犯），有台灣高
    等法院被告前案紀錄表1 份在卷可參，兼衡酌其持有上開槍
    彈但尚查無其持以實際從事不法活動，量處如主文第2 項所
    示之刑暨罰金及其易服勞役之折算標準，至於檢察官具體求
    刑有期徒刑8 年，惟本院審酌上情，認被告以量處如主文第
    2 項所示之刑為適當，檢察官求處之刑尚嫌過重，併此敘明
    。
(三)、扣案如附表一、二所示具殺傷力之改造手槍3 支、子彈38顆
    （經鑑驗試射2 顆及6 顆後，僅餘30顆）及槍枝零組件1 包
    ，業經原審以96年度聲字第3101號裁定單獨宣告沒收，且業
    經檢察官執行銷燬在案，有上開裁定書、陳武順台灣高等法
    院高雄分院被告前案紀錄表、台灣高等法院檢察署97年10月
    3 日檢總卯字第0979019686號函各1 份及其附件沒收物品處
    分命令3 份在卷可參，是上開槍、彈及槍枝零組件1 包既已
    銷燬而失其存在，爰不宣告沒收，附此敘明。
據上論斷，應依刑事訴訟法369 條第1 項前段、第364 條、第29
9 條第1 項前段，槍砲彈藥刀械管制條例第8 條第4 項、第12條
第4 項，刑法第11條前段、第55條、第42條第3 項前段，刑法施
行法第1 條之1 ，判決如主文。
本案經檢察官鄭銘謙到庭執行職務。
中    華    民    國    99    年    2     月    26    日
                  刑事第六庭    審判長法  官  王憲義
                                      法  官  邱永貴
                                      法  官  簡志瑩
以上正本證明與原本無異。
如不服本判決應於收受本判決後10日內向本院提出上訴書狀，其
未敘述上訴理由者，並得於提起上訴後10日內向本院補提理由書
狀（均須按他造當事人之人數附繕本）「切勿逕送上級法院」。
中    華    民    國    99    年    2     月    26    日
                                      書記官  吳新貞
附錄本判決論罪科刑法條：
槍砲彈藥刀械管制條例第8 條第4 項
未經許可，持有、寄藏或意圖販賣而陳列第 1 項所列槍枝者，
處 3 年以上10 年以下有期徒刑，併科新臺幣 700 萬元以下罰
金。
槍砲彈藥刀械管制條例第12條第4 項
未經許可，持有、寄藏或意圖販賣而陳列子彈者，處 5 年以下
有期徒刑，併科新台幣 300 萬元以下罰金。
  ┌────────────────────────┐
  │附表一：槍枝之部分                              │
  ├──┬────┬──────────┬─────┤
  │編號│槍枝管制│  鑑  定  結   果   │鑑定字號  │
  │    │編號    │                    │          │
  ├──┼────┼──────────┼─────┤
  │ 一 │00000000│認係由仿BERETTA 廠M9│內政部警政│
  │    │43      │型半自動手槍製造之槍│署刑事警察│
  │    │        │枝，換裝土造金屬槍管│局95年10月│
  │    │        │而成之改造手槍，機械│16日刑鑑字│
  │    │        │性能良好，可擊發適用│第00000000│
  │    │        │子彈，認具殺傷力。  │87號槍彈鑑│
  │    │        │                    │定書      │
  ├──┼────┼──────────┼─────┤
  │二  │00000000│認係由仿BERETTA 廠M9│同上      │
  │    │44      │型半自動手槍製造之槍│          │
  │    │        │枝，換裝土造金屬槍管│          │
  │    │        │而成之改造手槍，機械│          │
  │    │        │性能良好，可擊發適用│          │
  │    │        │子彈，認具殺傷力。  │          │
  ├──┼────┼──────────┼─────┤
  │三  │00000000│認係由仿BERETTA 廠84│同上      │
  │    │45      │型半自動手槍製造之槍│          │
  │    │        │枝，換裝土金屬槍管與│          │
  │    │        │滑套而成之改造手槍，│          │
  │    │        │機械性能良好，可擊發│          │
  │    │        │適用子彈，認具殺傷力│          │
  │    │        │。                  │          │
  └──┴────┴──────────┴─────┘
  ┌────────────────────────┐
  │附表二：子彈部分                                │
  ├──┬────┬──────────┬─────┤
  │編號│數量    │  鑑  定  結   果   │鑑定字號  │
  ├──┼────┼──────────┼─────┤
  │一  │1顆     │認係口徑9mm 制式子彈│內政部警政│
  │    │        │，認具殺傷力。      │署刑事警察│
  │    │        │                    │局95年10月│
  │    │        │                    │16日刑鑑字│
  │    │        │                    │第00000000│
  │    │        │                    │87號槍彈鑑│
  │    │        │                    │定書      │
  ├──┼────┼──────────┼─────┤
  │    │        │認均係口徑9mm(short)│同上      │
  │二  │16顆    │制式子彈，認均具殺傷│          │
  │    │        │力。                │          │
  ├──┼────┼──────────┼─────┤
  │三  │2顆     │認均係口徑9mm(short)│同上      │
  │    │        │制式子彈，經檢視，彈│          │
  │    │        │底具撞擊痕跡，經實際│          │
  │    │        │試射，均可擊發，認具│          │
  │    │        │殺傷力。            │          │
  ├──┼────┼──────────┼─────┤
  │四  │19顆    │均係土造子彈 (具直徑│同上      │
  │    │        │約8.9mm金屬彈頭)，採│          │
  │    │        │6 顆試射，均可擊發，│          │
  │    │        │，認具殺傷力。      │          │
  ├──┼────┼──────────┼─────┤
  │五  │1顆     │業經被告於95年7 月16│          │
  │    │        │日試射而滅失。      │          │
  └──┴────┴──────────┴─────┘
┌────────────────────────────┐
│ 附表三 ：原審勘驗筆錄                                  │
├────────────────────────────┤
│ 勘驗日期：98年3月31日上午10時                          │
├────────────────────────────┤
│ 通話時間：95年7月16日 12時11分49秒                     │
├────────────────────────────┤
│ 監察號碼：0000000000（B）                              │
├────────────────────────────┤
│ 對象號碼：70000000（A）                                │
├────────────────────────────┤
│ 譯文內容：                                             │
│ A：喂…                                                │
│ B：美國仔阿？                                          │
│ A：恩。                                                │
│ B：我等一下會被白賊仔打死。                            │
│ A：怎樣？                                              │
│ B：柏油桶被我撞了整個都流出來了。                      │
│ A：誰阿？                                              │
│ B：柏油桶阿。                                          │
│ A：怎樣撞到？                                          │
│ B：我就剛剛阿…我跟你講的那個有沒有…                  │
│ A：喔…恩。                                            │
│ B：我就把它「ㄆㄧㄚˋ」下去，就「ㄆㄧㄚˋ」到那裡了。  │
│ A：你「鴨仔」「ㄆㄧㄚˋ」下去整個柏油都流出來喔        │
│ B：是阿。                                              │
│ A：那怎麼辦？                                          │
│ B：死了，這個…                                        │
│ A：哈哈…                                              │
│ B：鐵桶仔一桶而已，鐵桶啦。                            │
│ A：喔…那個沒關係，不要理他啦。                        │
│ B：你娘機八…到時候都不要承認。                        │
│ A：說不知道就好了。                                    │
│ B：桶子破了你還要管他。                                │
│ A：對阿。                                              │
│ B：哈哈。                                              │
│ A：就跟他說「桶子破了你還管他」沒錯阿，哈哈。          │
│ B：故意流了一整地都柏油。                              │
│ A：好阿。                                              │
│ B：哈哈，對阿。                                        │
│ A：你過去園子了嗎？                                    │
│ B：是。                                                │
│ A：好啦。                                              │
├────────────────────────────┤
│ 備註：上開A、B是以台語對話                             │
└────────────────────────────┘

司法院資訊處製作；財團法人民間司法改革基金會備份。
